【裁判字號】    89,訴,1053
【裁判日期】    900131
【裁判案由】    違反槍砲彈藥刀械管制條例
【裁判全文】
臺灣高雄地方法院刑事判決                        八十九年度訴字第一五三號
    公  訴  人  臺灣高雄地方法院檢察署檢察官
    被      告  己○○
    選任辯護人  郭一成
右列被告因違反槍砲彈藥刀械管制條例案件，經檢察官提起公訴（八十九年度偵字第
一三六八號），本院判決如左：
    主  文
己○○未經許可，寄藏具殺傷力之仿製手槍，處有期徒刑貳年，併科罰金新台幣拾伍
萬元，罰金部分如易服勞役，以參佰元即新台幣玖佰元折算壹日。緩刑伍年。
扣案槍身號碼二九二六二號之仿製手槍壹支（槍枝管制編號0000000000號
）及彈底標記為「ＲＥＭ  ＵＭＣ  ３８  ＳＰＬ」之子彈貳顆均沒收。
    事  實
一、己○○於民國八十八年二月上旬某日，在高雄市○○路一一八號三樓住處，於不
    知情下受王為明（已於同年二月十日死亡）之委託，代為保管內含具有殺傷力之
    仿製手槍一枝及具殺傷力之子彈三發之衣物一包，言明過幾日後即取回。翌日己
    ○○打開查看發覺衣物中含有上開手槍及子彈後，竟未報警而仍以寄藏之意思代
    為保管於上址房間之衣櫃內。嗣於八十九年一月五日十六時五十分許，經警據報
    前往調查不知情之丁○○及不詳姓名年籍綽號「典仔」之成年男子之不法事證時
    ，當場向員警自首而受裁判，因而查獲上情並扣得上開手槍一支及子彈三顆（其
    中一顆因鑑定試射而滅失）。
二、案市高雄市政府警察局苓雅分局移送台灣高雄地方法院檢察署檢察官偵查起訴。
    理  由
一、訊據被告己○○對於右開事實坦認不諱，且有查獲之手槍一支、子彈三顆扣案（
    其中一顆因鑑定試射而滅失）及現場照片六張、「王為明」之全戶戶籍資料一份
    附卷足憑，堪信被告前揭自白與事實相符。又上開手槍及子彈經鑑定結果，手槍
    係仿ＳＭＩＴＨ＆ＷＥＳＳＯＮ廠口徑０‧三八吋轉輪手槍製造之仿造槍，槍身
    號碼為二九二六二，槍管內具五條左旋來復線，機械性能良好，認具殺傷力；子
    彈三顆均係制式口徑０‧三八吋轉輪手槍子彈，彈底標記均為「ＲＥＭＵＭＣ３
    ８ＳＰＬ」，均具殺傷力，此有內政部警政署刑事警察局鑑驗通知書一紙附卷可
    參。此外，被告於員警據報前往調查不法事證時，主動向警員供述持有手槍及子
    彈之事實，並引領警員起出上開槍彈而願受裁判，此經證人即執勤警員乙○○、
    甲○○、庚○○、丙○○、戊○○到庭結證：「被告主動表示有槍枝並帶我們去
    衣櫥起出」等語明確（八十九年六月三十日訊問筆錄），是被告確有自首並願受
    裁判之情。本件事證明確，被告犯行堪以認定，應依法論科。
二、核被告所為，係犯槍砲彈藥刀械管制條例第七條第四項之未經許可寄藏手槍罪及
    同條例第十二條第四項之未經許可持有寄藏子彈罪。被告以一寄藏行為，同時觸
    犯上開二罪名，為想像競合犯，應依刑法第五十五條規定論以一罪，並從較重之
    未經許可寄藏手槍罪處斷（最高法院七十四年台上字第三四００號判例要旨（三
    ）參照）。公訴意旨認被告所犯二罪間，犯意各別，應分論併罰，固非無見，然
    查被告寄藏行為既為單一，所侵害之社會公共安全法益亦屬相同，自與刑法第五
    十條所定數罪併罰之要件不符，是所認應分論併罰，自有未洽。被告於其寄藏槍
    彈之犯行尚未經發覺前，主動向警員供認寄藏槍彈之事實，並接受偵訊，為對未
    發覺之犯罪自首而接受裁判，並報繳其持有全部槍彈，依槍砲彈藥刀械管制條例
    第十八條第一項規定減輕其刑，不再適用刑法第六十二條之規定減輕其刑。又被
    告所犯未經許可寄藏手槍罪之法定最低刑為五年以上有期徒刑，而被告於受託保
    管之初既不知衣物內藏有槍彈，知情後亦未用以從事其他不法行為，縱依自首規
    定減為最輕之二年六月有期徒刑，猶嫌過重，其犯罪之情狀尚非全無可憫之處，
    爰依刑法第五十九條之規定遞減輕其刑。審酌被告犯罪之動機、目的、手段、品
    行、智識程度、所生危害及犯後坦認不諱、態度良好等一切情狀，量處如主文所
    示之刑，並諭知罰金部分易服勞役之折算標準，以資懲儆。且被告雖未經許可寄
    藏手槍，然受寄之初既不知為槍械，事後亦未持以從事不法活動，本院認尚無宣
    付強制工作加以預防矯治其社會危險性之必要，爰不併予宣付強制工作。又被告
    前未曾受有期徒刑以上刑之宣告，有台灣高等法院被告全國前案紀錄表及台灣高
    雄地方法院檢察署刑案資料查註紀錄表各一份在卷可參，其因一時失慮，偶罹刑
    典，事後已坦承犯行，深具悔意，經此刑之宣告後，應知警惕而無再犯之虞，本
    院因認暫不執行其刑為當，予以宣告緩刑四年，用啟自新。扣案之仿製手槍一支
    及子彈二顆，為違禁物，有前開內政部警政署刑事警察局鑑驗通知書一紙附卷可
    參，應依刑法第三十八條第一項第一款之規定宣告沒收。至鑑定使用之子彈一顆
    ，已因試射而滅失，爰不另為沒收之宣告，附此敘明。
據上論斷，應依刑事訴訟法第二百九十九條第一項前段、槍砲彈藥刀械管制條例第七
條第四項、第十二條第四項、第十八條第一項前段、刑法第十一條、第五十五條、第
五十九條、第四十二條第二項、第七十四條第一款、第三十八條第一項第一款、罰金
罰鍰提高標準條例第二條、現行法規所定貨幣單位折算新台幣條例第二條，判決如主
文。
本案經檢察官周天畏到庭執行職務。
中      華      民      國    九  十    年      一      月    三十一    日
                                  臺灣高雄地方法院刑事第三庭
                                      法  官  葉  啟  洲
右正本證明與原本無異。
如不服本判決，應於判決送達後十日內，向本院提出上訴狀。
                                      書記官  盧  雅  婷
中      華      民      國    九  十    年      一      月    三十一    日
附錄本判決之論罪法條：
槍砲彈藥刀械管制條例第七條第四項
未經許可，持有、寄藏或意圖販賣而陳列第一項所列槍砲、彈藥者，處五年以上有期
徒刑，併科新臺幣一千萬元以下罰金。


司法院資訊處製作；財團法人民間司法改革基金會備份。
